最高法院刑事判決　　　　　　　　　 111年度台上字第4296號
上　訴　人　邱奕達


選任辯護人　陳俊隆律師
上列上訴人因違反槍砲彈藥刀械管制條例案件，不服臺灣高等法
院中華民國111 年5 月10日第二審判決（111 年度上訴字第 709
號，起訴案號：臺灣桃園地方檢察署110 年度偵字第5539號），
提起上訴，本院判決如下：
    主  文
上訴駁回。
    理  由
一、按刑事訴訟法第377 條規定，上訴於第三審法院，非以判決
    違背法令為理由，不得為之。是提起第三審上訴，應以原判
    決違背法令為理由，係屬法定要件。如果上訴理由書狀並未
    依據卷內訴訟資料，具體指摘原判決不適用何種法則或如何
    適用不當，或所指摘原判決違法情事，顯與法律規定得為第
    三審上訴理由之違法情形，不相適合時，均應認其上訴為違
    背法律上之程式，予以駁回。
二、原判決綜合全案證據資料，本於事實審法院職權推理之作用
    ，認定上訴人邱奕達確有如其事實欄所載之犯行。並敘明上
    訴人係同時購入如原判決附表1 至4 所示之非制式手槍、子
    彈，非基於各別犯意，不應分論併罰，因而撤銷第一審不當
    之科刑判決，改判仍依想像競合犯之例，從一重論處上訴人
    以非法持有非制式手槍罪刑（宣處有期徒刑6 年2 月，併科
    罰金新臺幣10萬元；另想像競合犯非法持有子彈罪），及相
    關罰金易刑標準、沒收之諭知。核其所為之論斷，俱與卷內
    證據資料相符，從形式上觀察，原判決並無足以影響其判決
    結果的違法情形存在。
三、上訴人上訴意旨略謂：上訴人持有本件槍枝純為興趣觀賞，
    並未持以犯罪，可謂犯情輕微，即使量處法定最低刑度，實
    仍嫌過重，而有「法重情輕，犯情可憫」的情狀。原審未能
    審酌上情，適用刑法第59條酌減其刑之規定，給予減刑寬典
    ，顯有未當，祈請撤銷原判決，給予酌減刑，俾達罰當其罪
    之目的云云。
四、惟查：
    關於刑之量定，及刑法第59條關於犯情可憫、減輕其刑的規
    定，都屬事實審法院得依職權裁量的事項，法院除就具體個
    案犯罪，斟酌其犯罪情狀，有無可堪憫恕之情外，並以行為
    人的責任為基礎，審酌刑法第57條所列各款罪責因素後，予
    以整體評價，而為科刑輕重標準的衡量，使罰當其罪，以實
    現刑罰權應報正義，並兼顧犯罪一般預防與特別預防的目的
    ，倘其未有逾越法律所規定範圍，或濫用其權限情形，即不
    得任意指摘為違法，據為上訴第三審的理由。尤非許當事人
    逕憑己意，指稱法院不給此寬典，即有判決不適用法則的違
    法。
    原判決業於其理由欄貳─二─㈤內，詳敘本件無刑法第59條
    酌減規定適用的理由，並說明：我國對槍、彈採取嚴格的限
    制政策，上訴人明知扣案槍、彈為具有殺傷力之高度危險物
    品，竟仍甘冒重典而持有，時間長達5 年，數量非微，對社
    會治安存有潛在重大危害，殊難以上訴人未造成實害、坦承
    犯行等因素，即認屬特殊原因或堅強事由，在客觀上足以引
    起一般同情而顯然可憫。復於其理由欄貳─三─㈡內，說明
    ：審酌上訴人漠視禁令，非法持有槍、彈，對社會治安潛藏
    危險，及其具體之主、客觀、前案紀錄，犯罪後坦承犯行，
    教育程度、家庭狀況，以及刑法第57條各款所列事項等一切
    情狀，就所犯非法持有非制式手槍罪，於法定本刑「5 年以
    上有期徒刑，併科新臺幣1 千萬元以下罰金」之範圍內，為
    上揭刑期之宣處。從形式上觀察，客觀上既未逾法定刑度，
    又未濫用自由裁量權限，且無違背公平正義、責罰相當等原
    則，經核無違法、不當的情形存在。上訴意旨，置原判決已
    明白論述之事項於不顧，就事實審法院量刑、酌減刑職權的
    適法行使，徒憑主觀，妄指違法，難認為適法的上訴第三審
    理由。
五、以上及其他上訴意旨，核與法律規定得為第三審上訴理由之
    違法情形，不相適合，應認本件上訴為違背法律上之程式，
    予以駁回。又本件既從程序上駁回，上訴人另請求依刑法第
    59條之規定酌減其刑，無從審酌，附此敘明。
據上論結，應依刑事訴訟法第395條前段，判決如主文。   
中    華    民    國   111    年    9     月    15    日
                  刑事第二庭審判長法  官  林  勤  純  
                                  法  官  蔡  新  毅  
                                  法  官  黃  斯  偉  
                                  法  官  周  盈  文  
                                  法  官  李  釱  任  
本件正本證明與原本無異
                                  書記官
中    華    民    國   111    年    9     月    19    日